Service photographique du Premier ministre. Reportages photographiques relatifs aux activités de François Fillon, Premier ministre (2007-2012)
Archives nationales (France)
Reportages photographiques sur l'activité de François Fillon, Premier ministre, mai 2017-mai 2012.
2007-2012
20144696/1-20144696/1152
Cabinet du Premier Ministre, service photographique (Notice Producteur AN 000141)
224 Go, 63293 fichiers au format jpg archives électroniques
Archives nationales de France
La communicabilité du versement est définie par la législation actuellement en vigueur pour les archives publiques.
Versement
Le service photographique du Premier ministre apparaît vraisemblablement vers 1970, mais aucun texte ne l'officialise. C'est alors un gendarme, chauffeur du chef du cabinet militaire, qui est chargé de couvrir réceptions et cérémonies officielles se tenant à l'hôtel de Matignon. Lorsque Pierre Mauroy prend ses fonctions en 1981, ce sont des sous-officiers de la Garde républicaine qui sont en charge de la couverture de ces évènements.
Le service photographique a donc été constitué de manière très informelle. Son origine est fortement liée au commandement militaire de Matignon, suivant en cela la création du service photographique de l'Élysée, en 1952, dont la responsabilité incombait à l'origine à trois gardes républicains.
Aujourd'hui, le service photographique s'est largement professionnalisé et comprend 2 photographes. Il couvre l'ensemble des réceptions et cérémonies officielles auxquelles participe le Premier ministre, établissant chaque année des centaines de reportages photographiques. Il constitue également des albums rassemblant les meilleurs clichés, qui sont ensuite offerts par le Premier ministre aux personnalités reçues, ou offerts au Premier ministre lorsque celui-ci quitte ses fonctions.
Ce versement du service photographique du Premier ministre rassemble en une collection unique l’ensemble des reportages photographiques numériques relatifs aux entretiens, réceptions déplacements et voyages de François Fillon, classés par ordre chronologique, pour toute la durée de son mandat. L’importance matérielle de ces reportages est variable, allant d’une unique photo à plus d’une centaine. Quelques voyages et déplacements ont été organisés par le service versant en sous-thèmes correspondants à différentes séquences (ex., lors d’un voyage à l’étranger, un reportage sur la rencontre avec le chef de gouvernement du pays visité, et un autre sur la rencontre avec la communauté française de la ville visitée). Cette organisation a été conservée.
Les éliminations ont porté sur les doubles, les dossiers vides et sur les reportages dans lesquels le Premier ministre, les ministres qui lui sont rattachés ou les membres de son cabinet n’apparaissent pas.
En l’absence de contexte identifiable, les intitulés reprennent ceux donnés par le service photographique ou ont été déduits des recoupements avec les versements du secrétariat particulier du Premier ministre et du Service de presse (voir les sources complémentaires).
Dans quelques rares cas, la présence d’un pupitre ou d’écrans informatifs a permis l’identification des événements couverts.
Il convient de signaler que le détail des reportages photo ne recouvre pas de façon exhaustive celui des versements du secrétariat particulier du Premier ministre ou du Service de presse, ce qui laisse penser que ce dernier privilégie certains événements plutôt que d’autres, en accord peut-être avec les interlocuteurs étrangers dans le cadre des relations bilatérales en particulier.
Le répertoire suivant concerne les reportages photographiques en format numérique (jpeg) réalisés par le Service photographique du Premier ministre, relatifs aux activités de François Fillon, Premier ministre, de mai 2007 à mai 2012.
Sur le plan formel, ces reportages sont constitués de photos prises en rafale, souvent répétitives, dont l’intérêt principal est la fonction documentaire, étayée par la légende sans laquelle il est bien difficile de distinguer une réunion d’une autre ou un lieu.
Sur le fond, cette collection semble couvrir de façon quasi quotidienne les activités de François Fillon. On peut distinguer trois grands domaines de l’activité du Premier ministre:
-La politique extérieure:
Sur le plan européen, les entretiens bilatéraux avec les États membres de l’Union occupent une place prépondérante dans l’agenda du Premier ministre. Rappelons que la France a assuré la présidence de l’Union européenne au seconde semestre 2008, ce qui de fait a renforcé l’importance des questions européennes. On note également plusieurs reportages en lien avec le Parti populaire européen (PPE) et les formations politiques idéologiquement proches de quelques États de l’Union européenne.
Sur le plan international, on note des relations nourries avec Israël et l’Autorité palestinienne, avec le Liban, la Côte d’Ivoire, et de façon plus traditionnelle avec le Canada, la Russie et les États du Golfe persique. Les relations assez étroites avec l’Arménie, le Kazakhstan ou des autorités religieuses sont plus inattendues.
Les voyages de François Fillon reproduisent l’orientation observée dans les entretiens, avec un équilibre traditionnel entre relations européennes et visites officielles dans les principales puissances mondiales (États-Unis, Chine, Japon, Canada, Russie), voyages dans les États africains, aussi bien du Maghreb que de l’Afrique subsaharienne, et dans une moindre mesure en Amérique latine. Les rencontres intergouvernementales régulières avec la Russie sont bien représentées.
-La conduite de la politique gouvernementale:
Conformément à ses attributions, le Premier ministre préside divers comités interministériels institutionnalisés (aménagement du territoire, sécurité routière…) ainsi que les réunions de ministres.
Une deuxième catégorie concerne les entretiens avec les partenaires sociaux et les entreprises. Enfin, le Premier ministre a manifestement eu à cœur de consulter régulièrement d’anciens Premiers ministres ainsi que les représentants des principaux partis politiques.
Les remises de décorations représentent également une part importante des réceptions du Premier ministre. Si les ressortissants de la Sarthe sont nombreux (voir ci-dessous), les personnalités décorées représentent la variété des « forces vices » de la Nation.
L’analyse des déplacements de François Fillon révèle un programme classique pour un Premier ministre: commémorations nationales du 11 novembre 1918 et du 8 mai 1945, visites dans les départements d’outre-mer, passages « obligés » aux salons de l’agriculture, de l’aéronautique et de l’espace du Bourget, au Mondial de l’automobile, puis déplacements en relation avec la politique gouvernementale (politique économique et sociale, visite d’entreprises, sécurité, santé publique…), mais aussi visites aux armées.
-La coordination de la majorité parlementaire:
François Fillon a eu à cœur d’entretenir ses relations avec la majorité parlementaire par des réceptions fréquentes et régulières. De même, il rencontre régulièrement les dirigeants de l’Union pour un mouvement populaire (UMP) ou des députés de la majorité chargés de lui remettre des rapports sur différents sujets.
On notera enfin le nombre non négligeable de reportages liés d’une façon ou d’une autre à la Sarthe, département d’élection de François Fillon, et à Sablé-sur-Sarthe (réceptions et remises de décorations à des élus locaux ou à des professionnels du département).
VERSEMENTS FRANCOIS FILLON, PREMIER MINISTRE
20130140: Dossiers du secrétariat particulier du Premier ministre. 2007-2012.
20120235: Service de presse – préparation des déplacements et voyages du Premier ministre. 2007-2012
20120255: Service de presse – préparation des entretiens du Premier ministre. 2007-2012
VERSEMENTS DU SERVICE PHOTOGRAPHIQUE:
CABINET DE DOMINIQUE DE VILLEPIN, PREMIER MINISTRE
20140039: Reportages photographiques numériques documentant les activités de Dominique de Villepin, Premier ministre de 2005 à2007.
CABINET DE JEAN-PIERRE RAFFARIN, PREMIER MINISTRE
20130314: Reportages photographiques numériques documentant les activités de Jean-Pierre Raffarin, Premier ministre (2002 à 2005).
20100250: Activités du Premier ministre (classement chronologique):: Albums photographiques (négatifs avec planches contact) (2002-2003).
CABINET DE LIONEL JOSPIN, PREMIER MINISTRE
Dossiers du service photographique
20040215: Albums de photographies (1997-1999).
20050250: Albums de photographies (2000-2002).
DOSSIERS DU SECRÉTARIAT PARTICULIER
20020434: Albums de photographies (1997-2002).
CABINET D'ALAIN JUPPÉ, PREMIER MINISTRE
20000154: Albums de photographies.
CABINET D'ÉDOUARD BALLADUR, PREMIER MINISTRE
19960342: Albums de négatifs et planches contact couleur.
CABINET DE PIERRE BÉRÉGOVOY, PREMIER MINISTRE
19930348: Albums de négatifs et planches contact noir et blanc.
19930349: Albums de négatifs et de planches contact couleur.
CABINET D'ÉDITH CRESSON, PREMIER MINISTRE
19930081: Albums de photographies (négatifs et planches contact en noir et blanc).
19930082: Albums de photographies (négatifs et planches contact en couleur).
CABINET DE MICHEL ROCARD, PREMIER MINISTRE
19920455: Albums de photographies (négatifs couleur avec planches contact).
19920408: Albums de photographies (négatifs noir et blanc avec planches contact).
CABINET DE JACQUES CHIRAC, PREMIER MINISTRE
19890190: Albums de photographies (négatifs et planches contact en noir et blanc).
19890191: Albums de photographies (négatifs et planches contact en couleur).
CABINET DE LAURENT FABIUS, PREMIER MINISTRE
19860643: Albums de photographies (négatifs et planches contact en couleur).
19860709: Albums de photographies (négatifs et planches contact en noir et blanc).
CABINET DE PIERRE MAUROY, PREMIER MINISTRE
19860526: Albums de photographies (négatifs et planches contact en noir et blanc).
19860708: Albums de photographies (négatifs et planches contact en couleur).
CABINETS DE PIERRE MESSMER ET JACQUES CHIRAC, PREMIERS MINISTRES DE 1972 À 1974 ET DE 1974 À 1976
19910615: Albums de photographies (1973-1976).
- Reportages photographiques couvrant l'année 2007, 20144696/1 - 20144696/193
  - Passation de pouvoirs entre Dominique de Villepin et François Fillon, ancien et nouveau Premier ministre, le 17 mai 2007. PHOTOGRAPHIES, 20144696/1
  - Visite de François Fillon, Premier ministre, au foyer pour femmes en difficulté Eglantine, à Paris le 18 mai 2007. PHOTOGRAPHIES, 20144696/2
  - Portraits du premier gouvernement de François Fillon, Premier ministre, à l'occasion de son premier Conseil des ministres, autour de Nicolas Sarkozy, président de la République, au palais de l'Elysée le 18 mai 2007 ("photo de famille"). PHOTOGRAPHIES, 20144696/3
  - Déplacement de François Fillon, Premier ministre, à Sablé-sur-Sarthe (Sarthe) le 19 mai 2007. PHOTOGRAPHIES, 20144696/4
  - Réunion de François Fillon, Premier ministre, dans le cadre de la campagne pour les élections législatives, le 21 mai 2007. PHOTOGRAPHIES, 20144696/5
  - Réunion de François Fillon, Premier ministre, avec les parlementaires de la majorité présidentielle, le 22 mai 2007. PHOTOGRAPHIES, 20144696/6
  - Portraits officiels de François Fillon, Premier ministre, à l'Hôtel de Matignon le 22 mai 2007. PHOTOGRAPHIES, 20144696/7
  - Déplacement de François Fillon, Premier ministre, au commissariat de Vitry-sur-Seine (Val-de-Marne) le 24 mai 2007. PHOTOGRAPHIES, 20144696/8
  - Déclaration conjointe de François Fillon, Premier ministre, et de Bernard Kouchner, ministre des Affaires étrangères et européennes, à l'issue de leur entretien le 27 mai 2007. PHOTOGRAPHIES, 20144696/9
  - Entretien de François Fillon, Premier ministre, avec Roselyne Bachelot, ministre de la Santé, de la jeunesse et des sports, le 28 mai 2007. PHOTOGRAPHIE, 20144696/10
  - Entretien de François Fillon, Premier ministre, avec Rachida Dati, garde des Sceaux, ministre de la Justice, le 28 mai 2007. PHOTOGRAPHIE, 20144696/11
  - Entretien de François Fillon, Premier ministre, avec Valérie Pécresse, ministre de l'Enseignement supérieur et de la recherche, le 28 mai 2007. PHOTOGRAPHIE, 20144696/12
  - Entretien de François Fillon, Premier ministre, avec Christine Boutin, ministre du Logement et de la ville, le 28 mai 2007. PHOTOGRAPHIE, 20144696/13
  - Entretien de François Fillon, Premier ministre, avec Xavier Darcos, ministre de l'Education nationale, le 28 mai 2007. PHOTOGRAPHIE, 20144696/14
  - Entretien de François Fillon, Premier ministre, avec Eric Woerth, ministre du Budget, des comptes publics et de la fonction publique, le 28 mai 2007. PHOTOGRAPHIES, 20144696/15
  - Entretien de François Fillon, Premier ministre, avec Hamad Bin Jassem Bin Jabor Al-Thani, Premier ministre et ministre des Affaires étrangères du Qatar, le 30 mai 2007. PHOTOGRAPHIES, 20144696/16
  - Rencontre de François Fillon, Premier ministre, avec la Conférence des présidents d'université, le 1er juin 2007. PHOTOGRAPHIES, 20144696/17
  - Déplacement de François Fillon, Premier ministre, à l'université Paris-Sud-XI à Orsay (Essonne) le 1er juin 2007. PHOTOGRAPHIES, 1 juin 2007; 20144696/18
  - Déplacement de François Fillon, Premier ministre, au centre de rétention administrative du Mesnil-Amelot (Seine-et-Marne) le 4 juin 2007. PHOTOGRAPHIES, 20144696/19
  - Déplacement de François Fillon, Premier ministre, au service des douanes voyageurs de l'aéroport de Paris - Charles de Gaulle à Roissy (Val-d'Oise) le 4 juin 2007. PHOTOGRAPHIES, 20144696/20
  - Entretien de François Fillon, Premier ministre, avec Stephen Harper, Premier ministre du Canada, le 5 juin 2007. PHOTOGRAPHIES, 20144696/21
  - Déplacement de François Fillon, Premier ministre, pour l'inauguration du Train à grande vitesse (TGV)-Est européen, à Strasbourg (Bas-Rhin) le 9 juin 2007. PHOTOGRAPHIES, 20144696/22
  - Suivi des résultats du premier tour des élections législatives par François Fillon, Premier ministre, le 10 juin 2007. PHOTOGRAPHIES, 20144696/23
  - Entretien de François Fillon, Premier ministre, avec Robert Zoellick, candidat à la présidence de la Banque mondiale soutenu par les Etats-Unis, le 12 juin 2007. PHOTOGRAPHIES, 5 juin 2007; 20144696/24
  - Entretien de François Fillon, Premier ministre, avec Sergueï Narychkine, vice-Premier ministre de Russie, le 15 juin 2007. PHOTOGRAPHIES, 20144696/25
  - Déplacement de François Fillon, Premier ministre, aux 24 Heures du Mans (Sarthe) le 16 juin 2007. PHOTOGRAPHIES, 20144696/26
  - Suivi des résultats du second tour des élections législatives par François Fillon, Premier ministre, le 17 juin 2007. PHOTOGRAPHIES, 20144696/27
  - Déplacement de François Fillon, Premier ministre, au 47e Salon international de l'aéronautique et de l'espace, au Bourget (Seine-Saint-Denis) le 18 juin 2007. PHOTOGRAPHIES, 20144696/28
  - Déplacement de François Fillon, Premier ministre, pour la commémoration de l'Appel du 18 juin 1940, au Mont-Valérien (Suresnes - Hauts-de-Seine) le 18 juin 2007. PHOTOGRAPHIES, 20144696/29
  - Déplacement de François Fillon, Premier ministre, dans l'entreprise "Union textile de Tourcoing", à Tourcoing (Nord) le 19 juin 2007. PHOTOGRAPHIES, 20144696/30
  - Portraits du deuxième gouvernement de François Fillon, Premier ministre, à l'occasion de son premier Conseil des ministres, autour de Nicolas Sarkozy, président de la République, au palais de l'Elysée le 20 juin 2007 ("photo de famille"). PHOTOGRAPHIES, 20144696/31
  - Entretien de François Fillon, Premier ministre, avec Han Duck-Soo, Premier ministre de Corée du Sud, le 20 juin 2007. PHOTOGRAPHIES, 20144696/32
  - Entretien de François Fillon, Premier ministre, avec Abdallah Bin Abdulaziz Al Saoud, roi d'Arabie Saoudite, à l'aéoport d'Orly (Val-de-Marne) le 20 juin 2007. PHOTOGRAPHIES, 20144696/33
  - Voyage de François Fillon, Premier ministre, à l'occasion du sommet du Parti populaire européen (PPE), à Meise (Belgique) le 21 juin 2007. PHOTOGRAPHIES, 20144696/34
  - Déjeuner de François Fillon, Premier ministre, avec les femmes ministres de son gouvernement, le 22 juin 2007. PHOTOGRAPHIES, 20 juin 2007; 20144696/35
  - Déplacement de François Fillon, Premier ministre, à l'occasion des comices agricoles de Juigné-sur-Sarthe (Sarthe), le 23 juin 2007. PHOTOGRAPHIES, 20144696/36
  - Entretien de François Fillon, Premier ministre, avec Fouad Siniora, président du Conseil des ministres du Liban, le 26 juin 2007. PHOTOGRAPHIES, 20144696/37
  - Entretien de François Fillon, Premier ministre, avec Jacques Dermagne, président du Conseil économique et social, le 27 juin 2007. PHOTOGRAPHIE, 20144696/38
  - Rencontre de François Fillon, Premier ministre, avec Angela Merkel, chancelière fédérale d'Allemagne, à Berlin (Allemagne) le 28 juin 2007. PHOTOGRAPHIES, 20144696/39
  - Entretien de François Fillon, Premier ministre, avec Jeffrey Immelt, président-directeur général de General Electric, le 28 juin 2007. PHOTOGRAPHIES, 20144696/40
  - Entretien de François Fillon, Premier ministre, avec Mahmoud Abbas, président de l'Autorité palestinienne, le 29 juin 2007. PHOTOGRAPHIES, 20144696/41
  - Déplacement de François Fillon, Premier ministre, à l'occasion de la 5e World Investment Conference organisée à La Baule et à Nantes (Loire-Atlantique), le 29 juin 2007. PHOTOGRAPHIES, 20144696/42
  - Rencontre de François Fillon, Premier ministre, avec les responsables de la majorité, le 3 juillet 2007. PHOTOGRAPHIES, 20144696/43
  - Déclaration de politique générale de François Fillon, Premier ministre, à l'Assemblée nationale le 3 juillet 2007. PHOTOGRAPHIES, 20144696/44
  - Déclaration de politique générale de François Fillon, Premier ministre, au Sénat le 4 juillet 2007. PHOTOGRAPHIES, 20144696/45
  - Séance de réponse de François Fillon, Premier ministre, aux questions posées sur le site Internet du gouvernement, le 4 juillet 2007. PHOTOGRAPHIES, 20144696/46
  - Comité interministériel pour l'aménagement et la compétitivité des territoires (CIACT), sous la présidence de François Fillon, Premier ministre, à l'Hôtel de Matignon le 5 juillet 2007. PHOTOGRAPHIES, 20144696/47
  - Déplacement de François Fillon, Premier ministre, sur le thème de l'accession à la propriété, à Dreux (Eure-et-Loir) le 5 juillet 2007. PHOTOGRAPHIES, 20144696/48
  - Réunion de François Fillon, Premier ministre, avec des membres de l'Union pour un mouvement populaire (UMP), le 5 juillet 2007. PHOTOGRAPHIES, 20144696/49
  - Entretien de François Fillon, Premier ministre, avec Jean Charest, Premier ministre du Québec (Canada), le 6 juillet 2007. PHOTOGRAPHIES, 20144696/50
  - Entretien de François Fillon, Premier ministre, avec Gaston Tong Sang, président de la Polynésie française, le 6 juillet 2007. PHOTOGRAPHIES, 20144696/51
  - Entretien de François Fillon, Premier ministre, avec Michel Barnier, ministre de l'Agriculture et de la pêche, le 6 juillet 2007. PHOTOGRAPHIE, 20144696/52
  - Lancement par François Fillon, Premier ministre, de la Révision générale des politiques publiques (RGPP), à Paris le 10 juillet 2007. PHOTOGRAPHIES, 20144696/53
  - Remise du rapport de JeClaude Carle, sénateur de la Haute-Savoie, et de Bernard Seillier, sénateur de l'Aveyron, relatif au fonctionnement des dispositifs de formation professionnelle, à François Fillon, Premier ministre, le 10 juillet 2007. PHOTOGRAPHIES, 20144696/54
  - Réception par François Fillon, Premier ministre, des parlementaires de la majorité, le 10 juillet 2007. PHOTOGRAPHIES, 20144696/55
  - Visite de François Fillon, Premier ministre, à la Commission européenne, à Bruxelles (Belgique) le 11 juillet 2007. PHOTOGRAPHIES, 20144696/56
  - Séminaire gouvernemental présidé par François Fillon, Premier ministre, le 12 juillet 2007. PHOTOGRAPHIES, 20144696/57
  - Voyage de François Fillon, Premier ministre, à Rome (Italie) le 13 juillet 2007. PHOTOGRAPHIES, 20144696/58
  - Participation de François Fillon, Premier ministre, à la cérémonie du défilé du 14 juillet 2007. PHOTOGRAPHIES, 20144696/59
  - Entretien de François Fillon, Premier ministre, avec une délégation de l'Assemblée des départements de France (ADF), le 16 juillet 2007. PHOTOGRAPHIES, 20144696/60
  - Décoration de l'Ordre national du mérite par François Fillon, Premier ministre, de Pierre Pissonnier, secrétaire du directeur du cabinet du Premier ministre, le 16 juillet 2007. PHOTOGRAPHIES, 20144696/61
  - Entretien de François Fillon, Premier ministre, avec le bureau de l'Association des maires de France (AMF), le 17 juillet 2007. PHOTOGRAPHIE, 20144696/62
  - Entretien de François Fillon, Premier ministre, avec le bureau de l'Association des régions de France, le 17 juillet 2007. PHOTOGRAPHIE, 20144696/63
  - Déjeuner de François Fillon, Premier ministre, avec le bureau de l'Union pour un mouvement populaire (UMP), à l'Hôtel de Matignon le 18 juillet 2007. PHOTOGRAPHIES, 20144696/64
  - Conseil de l'agriculture française, présidé par François Fillon, Premier ministre, le 18 juillet 2007. PHOTOGRAPHIES, 20144696/65
  - Déplacement de François Fillon, Premier ministre, sur le thème de la lutte contre les feux de forêt, dans le Var le 20 juillet 2007. PHOTOGRAPHIES, 20144696/66
  - Participation de François Fillon, Premier ministre, à la cérémonie organisée devant l'ancien Vélodrome d'hiver (Vel d'hiv), en hommage aux victimes des crimes racistes et antisémites et aux Justes de France, à Paris le 22 juillet 2007. PHOTOGRAPHIES, 20144696/67
  - Présentation par François Fillon, Premier ministre, du Revenu de solidarité active (RSA), à Argenteuil (Val-d'Oise) le 23 juillet 2007. PHOTOGRAPHIES, 20144696/68
  - Conférence de presse de François Fillon, Premier ministre, sur le thème de la sécurité routière, le 25 juillet 2007. PHOTOGRAPHIES, 20144696/69
  - Entretien de François Fillon, Premier ministre, avec Jacques Barrot, commissaire européen aux Transports, le 25 juillet 2007. PHOTOGRAPHIE, 20144696/70
  - Voyage de François Fillon, Premier ministre, en Espagne du 27 au 29 juillet 2007. PHOTOGRAPHIES, 27 juillet 2007-29 juillet 2007; 20144696/71
  - Voyage de François Fillon, Premier ministre, au Portugal du 27 au 29 juillet 2007. PHOTOGRAPHIES, 27 juillet 2007-29 juillet 2007; 20144696/72
  - Entretien de François Fillon, Premier ministre, avec Costas Caramanlis, Premier ministre de Grèce, le 30 juillet 2007. PHOTOGRAPHIES, 20144696/73
  - Participation de François Fillon, Premier ministre, à la cérémonie d'obsèques de militaires du 1er Régiment de chasseurs parachutistes engagé en Afghanistan, aux Invalides (Paris) le 30 juillet 2007. PHOTOGRAPHIES, 20144696/74
  - Petit-déjeuner de François Fillon, Premier ministre, avec des représentants de l'Union pour un mouvement populaire (UMP), à l'Hôtel de Matignon le 31 juillet 2007. PHOTOGRAPHIES, 20144696/75
  - Séminaire gouvernemental présidé par François Fillon, Premier ministre, consacré à la préparation du projet de loi de finances pour 2008, le 31 juillet 2007. PHOTOGRAPHIES, 20144696/76
  - Entretien de François Fillon, Premier ministre, avec l'Association française des entreprises privées, le 31 juillet 2007. PHOTOGRAPHIE, 20144696/77
  - Participation de François Fillon, Premier ministre, à la réception des parlementaires de la majorité, au secrétariat d'Etat chargé des Relations avec le Parlement, le 31 juillet 2007. PHOTOGRAPHIES, 20144696/78
  - Entretien de François Fillon, Premier ministre, avec Hosni Moubarak, président de la République d'Egypte, le 2 août 2007. PHOTOGRAPHIES, 20144696/79
  - Déplacement de François Fillon, Premier ministre, à la suite du passage du cyclone Dean, en Martinique et en Guadeloupe, du 21 au 23 août 2007. PHOTOGRAPHIES, 21 août 2007-23 août 2007; 20144696/80
  - Entretien de François Fillon, Premier ministre, avec Dalil Boubakeur, recteur de la Grande mosquée de Paris, le 27 août 2007. PHOTOGRAPHIES, 20144696/81
  - Entretien de François Fillon, Premier ministre, avec Jacques Attali, président de la Commission pour la libération de la croissance française, le 27 août 2007. PHOTOGRAPHIES, 20144696/82